臺灣士林地方法院民事簡易判決
110年度湖簡字第1513號
原      告  蘇桂美  
被      告  呂杉栗  

訴訟代理人  王可文律師
複代理人    林采緹律師
上列當事人間請求損害賠償等事件，本院於民國111年3月22日言
詞辯論終結，判決如下：
    主  文
原告之訴及假執行之聲請均駁回。
訴訟費用新臺幣2,100元由原告負擔。
    事實及理由
一、原告主張：兩造住同一社區，被告於民國110年6月3日在社
    區中庭，對社區的工務人員陳文理稱，原告家的花園是屬於
    公共區域，任何人都可以進出，又說原告破壞社區大門的門
    鎖，以及原告未經同意即闖入被告的家裡等與事實不符之言
    論（下稱系爭言論），致鄰居紛紛探頭觀望，而貶低原告人
    格。被告之上開行為已不法侵害原告的名譽。另外被告在另
    案110年度湖簡調字第139號，於110年8月17日提出陳報狀，
    上載漏水是原告家違建造成的，這部分也侵害原告的名譽，
    原告因此受有相當之精神痛苦，故向被告請求新臺幣（下同
    ）20萬元慰撫金為適當。爰依民法第184條、第195條規定提
    起本件訴訟等語。並聲明：（一）被告應給付原告20萬。（
    二）願供擔保，請准宣告假執行。
二、被告則以：否認曾於上開時地為系爭言論。又縱令原告有為
    系爭言論，社會上對原告之評價亦無因此貶損，原告自無名
    譽受損之情形。又被告在另案提出陳報狀，提及原告房屋陽
    廚、廚房違建等情，乃訴訟上之自衛、自辯，屬正當權利之
    行使，非專為使原告名譽受損而任意詆毀，自無不法侵害原
    告名譽權之情形。原告請求被告給付慰撫金，核屬無據等語
    ，以資抗辯。並聲明：原告之訴及假執行之聲請均駁回。
三、本院之判斷：
（一）按不法侵害他人之身體、健康、名譽、自由、信用、隱私
      、貞操，或不法侵害其他人格法益而情節重大者，被害人
      雖非財產上之損害，亦得請求賠償相當之金額。民法第19
      5條第1項前段定有明文。又按當事人主張有利於己之事實
      ，就其事實有舉證之責任，民事訴訟法第277條亦有明文
      。原告主張被告有於上開時地為系爭言論，既為被告所否
      認，即應由原告就被告曾為系爭言論之事實負舉證責任。
      就此，原告雖提出其所撰寫並由訴外人陳文理在其上簽名
      之聲明書為佐（見本院卷第143頁），然按證人有到場陳
      述之義務，除證人依事件之性質及其狀況，經法院認為適
      當者，得命兩造會同證人於公證人前作成陳述書狀，否則
      遇有證人不能到場或有其他必要情形，得就其所在詢問之
      ，此觀諸民事訴訟法第305條第1項、第2項規定即明，是
      法院尚非得以證人任意性之書面陳述代替其到場之證言。
      原告提出之聲明書，自無法代替陳文理到場證言，況被告
      已否認其真正，則依上揭說明，尚無法作為判斷之依據。
      另原告提出LINE對話內容為佐（見本院卷第19頁），然觀
      之該對話內容，係原告向「陳公務」確認被告有為系爭言
      論，但並無「陳公務」或陳文理回應之內容，則尚無從僅
      憑原告之上開陳述，即認原告之主張為真。此外，原告並
      未再提出證據佐證被告曾為系爭言論，則原告此部分主張
      難認可信。
（二）原告主張在另案110年度湖簡調字第139號，於110年8月17
      日提出陳報狀，上載漏水是原告家違建造成的，這部分侵
      害原告的名譽等語，並提出被告在上開案件之答辯狀為憑
      （見本院卷第85頁至91頁）。按訴訟中當事人，對於其所
      主張之事實，得各舉證以實其說，真偽則由法院依自自由
      心證判斷而為之取捨，若屬虛偽，法院必捨棄不採，在法
      院以確定判決認定前，殊無使對造當事人之名譽受有侵害
      之可能（最高法院69年度台上字第1400號判決要旨參照）
      。查，上開被告在另案提出之答辯狀，係就兩造間漏水紛
      爭，於訴訟中之自衛、自辯行為，屬正當權利之行使，非
      專為使原告名譽受損而任意詆毀，依前揭說明，自難認係
      不法侵害原告名譽權。則原告此部分主張亦非可採。
四、從而，原告依民法第184條、第195條規定，請求被告給付原
    告20萬，為無理由，應予駁回。原告之訴既經駁回，其假執
    行之聲明即失依據，應予駁回。
五、本件事證已臻明確，兩造其餘攻擊防禦方法及證據（原告提
    出110年6月3日監視錄影光碟、聲請傳喚被告購屋之房仲人
    員陳柏銘、花園照片、前後陽台照片、廚房照片、邊間照片
    ），經審酌後，認對於判決結果均無影響，爰不一一論述，
    併此敘明。
六、訴訟費用負擔之依據：民事訴訟法第78條。並確定原告應負
    擔之訴訟費用額為2,100元（第一審裁判費）。
中　　華　　民　　國　　111 　年　　4 　　月　　6 　　日
                  內湖簡易庭  法　官　林銘宏     
本件為正本係照原本作成。　　　　　　　　　     
如不服本判決，應於送達後20日內，向本院提出上訴狀並表明上
訴理由，如於本判決宣示後送達前提起上訴者，應於判決送達後
20日內補提上訴理由書（須附繕本）。
中　　華　　民　　國　　111 　年　　4 　　月　　6 　　日
                              書記官  許秋莉